# 求助陈版主-关于国际会计准则下设备购买款项的会计处理

提问人：dkabao 时间：2019-08-27 18:11:07
想请问一下，公司所购买的大型设备所支付的预付款项，账龄超过一年，但设备依旧尚未收到，对应发票也未收到，该部分款项在国际会计准则下是否应该放入长期预付款科目。公司目前的帐务处理是放在在建工程科目，是否存在问题？

回答人：chenyiwei
一般原则是：如果截至资产负债表日已取得对应设备的控制权，已享有或承担其所有权上的主要风险和报酬的，列入在建工程；反之列长期预付款。